【裁判字號】    95,易,2514
【裁判日期】    951229
【裁判案由】    毒品危害防制條例
【裁判全文】
臺灣板橋地方法院刑事判決              95年度易字第2514號
公  訴  人  臺灣板橋地方法院檢察署檢察官
被      告  甲○○
                    （另案於臺灣臺北監獄臺北分監執行中）
上列被告因違反毒品危害防制條例案件，經檢察官提起公訴（95
年度毒偵字第7749號），被告就被訴事實為有罪陳述，本院裁定
由受命法官獨任進行簡式審判程序審理，判決如下：
    主  文
甲○○施用第二級毒品，累犯，處有期徒刑柒月。
    事  實
一、甲○○曾於（一）民國88年6 月間因違反毒品危害防制條例
    案件，經本院裁定送觀察、勒戒後，認無繼續施用毒品之傾
    向，由臺灣板橋地方法院檢察署檢察官以88年度偵字第1434
    0 號為不起訴處分；（二）又因違反毒品危害防制條例案件
    ，於89年5 月間由本法院裁定送觀察、勒戒後，認無繼續施
    用毒品之傾向，由臺灣板橋地方法院檢察署檢察官以89年度
    毒偵緝字第563 號為不起訴處分；（三）再因違反毒品危害
    防制條例案件，經本院以89年度毒聲字第5538號裁定令入戒
    治處所施以強制戒治，執行至90年9 月4 日停止戒治出所，
    同案經本院以89年度板簡字第2015號判決判處有期徒刑6 月
    確定；（四）復於91年12月間因違反毒品危害防制條例案件
    ，再經本院以91年度毒聲字第3986號、第4056號裁定令入戒
    治處所施以強制戒治，至92年12月5 日期滿執行完畢，同案
    再經本院以92年度訴字第1082號判決判處有期徒刑1 年4 月
    確定。上揭有期徒刑執行至94年2 月6 日縮刑期滿執行完畢
    （構成累犯）；（五）甲○○再於94年9 月間因施用毒品案
    件，經臺灣桃園地方法院於95年3 月11日以94年度訴字第19
    37號判決，判處有期徒刑1 年5 月確定，刻正執行中。猶不
    知悛悔，於強制戒治執行完畢釋放後5 年內，復基於施用第
    二級毒品甲基安非他命之犯意，於95年7 月20日下午5 、6
    時許，在台北縣新莊市○○街410 號2 樓施用甲基安非他命
    1次。嗣於同年月日下午6時10分許，在上址為警查獲。經同
    意採尿，檢驗結果判定呈甲基安非他命類陽性反應，始查悉
    上情。
二、案經臺北縣政府警察局新莊分局移送臺灣板橋地方法院檢察
    署檢察官偵查起訴，本院裁定由受命法官獨任進行簡式審判
    程序審理。
    理  由
一、訊據被告甲○○對於在上揭時、地施用甲基安非他命之犯行
    坦承不諱，且被告為警查獲時所採之尿液，經以ＥＩＡ酵素
    免疫分析法初驗、ＧＣ／ＭＳ氣相層析質譜儀法確認複驗後
    ，均呈安非他命類之陽性反應，此有臺灣檢驗科技股份有限
    公司95年8 月9 日濫用藥物尿液檢驗報告書1 紙在卷足稽。
    被告曾於（一）88年6 月間因違反毒品危害防制條例案件，
    經本院裁定送觀察、勒戒後，認無繼續施用毒品之傾向，由
    臺灣板橋地方法院檢察署檢察官以88年度偵字第14340 號為
    不起訴處分；（二）又因違反毒品危害防制條例案件，於89
    年5 月間再由本法院裁定送觀察、勒戒後，認無繼續施用毒
    品之傾向，由臺灣板橋地方法院檢察署檢察官以89年度毒偵
    緝字第563 號為不起訴處分；（三）再因違反毒品危害防制
    條例案件，經本院以89年度毒聲字第5538號裁定令入戒治處
    所施以強制戒治，執行至90年9 月4 日停止戒治出所，同案
    經本院以89年度板簡字第2015號判決判處有期徒刑6 月確定
    ；（四）復於91年12月間因違反毒品危害防制條例案件，再
    經本院以91年度毒聲字第3986號、第4056號裁定令入戒治處
    所施以強制戒治，至92年12月5日期滿執行完畢，此有臺灣
    高等法院被告前案紀錄表、在監在押全國紀錄表各1份附卷
    足考。被告於強制戒治執行完畢釋放後之5年內，再犯本件
    施用毒品罪，於毒品危害防制條例第23條第2項有關起訴之
    規定相合。其出於自由意志之自白與事實相符，事證明確，
    犯行堪以認定，應依法論科。
二、核被告所為，係犯毒品危害防制條例第10條第2 項施用第二
    級毒品罪。其施用前後持有甲基安非他命之行為為施用毒品
    之當然手段行為，不另論罪。被告曾於91年12月間因違反毒
    品危害防制條例案件，經本院以92年度訴字第1082號判決判
    處有期徒刑1 年4 月確定，執行至94年2 月6 日縮刑期滿執
    行完畢，此有臺灣高等法院被告前案紀錄表1 份在卷可稽，
    被告於5 年以內，故意再犯本件最重本刑為有期徒刑以上之
    罪，為累犯，依法加重其刑。爰審酌被告屢次施用毒品而不
    思悔改，品行不端，意志力薄弱，其施用毒品經強制戒治後
    ，仍無法斷絕施用毒品惡習，若非將其處以較長之刑期，與
    社會上毒品來源隔離，使其能深自反省，斷絕與毒品之接觸
    ，不足以助其戒絕用毒惡習，並懲所犯及被告犯罪後對於施
    用毒品之犯行，已經坦承，態度良好等一切情狀，量處如主
    文所示之刑。
據上論斷，應依刑事訴訟法第273 條之1 第1 項、第299 條第1
項前段，毒品危害防制條例第10條第2 項，刑法第11條前段、第
47條第1 項，判決如主文。
本案經檢察官郭學廉到庭執行職務
中    華    民    國    95    年    12    月    29    日
                        刑事第二庭法  官  李麗玲
以上正本證明與原本無異
如不服本判決應於送達後10日內向本院提出上訴狀
                                  書記官  周百川
中    華    民    國    95    年    12    月    29    日
附錄本案論罪科刑法條全文
毒品危害防制條例第十條
施用第一級毒品者，處六月以上五年以下有期徒刑。
施用第二級毒品者，處三年以下有期徒刑。


司法院資訊處製作；財團法人民間司法改革基金會備份。
